

Email pablo.somiedo@gmail.com
Phone +34 609112077
LinkedIn pablosomiedo
Website somiedo.github.io



SOBRE MI

Biólogo de formación, mi experiencia profesional durante más de **10 años en el campo de la consultoría informática** me convenció de la importancia de aplicar las nuevas tecnologías para extraer de los datos información relevante en la búsqueda de soluciones y conocimiento. **Máster de Bioinformática y Bioestadística** impartido por la UOC y la Universidad de Barcelona con la presentación del TFM titulado *Redes Generativas Adversarias con múltiples discriminadores*.



INTERESES

Desarrollar mi carrera profesional como **Científico de datos** en el campo de las Ciencias de la Vida.

Machine learning Redes neuronales CNN Ecología Medio ambiente R Python GIS



EXPERIENCIA

Científico de datos / abril 2023 - actualidad

Profesional independiente

Tratamiento y análisis de los datos de seguimientos telemétricos por GPS de especies, análisis espaciales de los mismos utilizando Sistemas de Información Geográfica (SIG), desarrollos de scripts en R para los análisis, redacción de los resultados y conclusiones en formato de artículo científico.

R Python QGis Excel Power BI

Web master / abril 2012 - marzo 2023

Profesional independiente

Web master en la administración de varios portales web (Joomla y Wordpress) dedicados al turismo sostenible.

Google Analytics WordPress Adobe Photoshop

HTML5 CSS

Consultoría / noviembre 2000 - marzo 2012

Linea Directa, Pelayo, Mapfre, SEUR, Aena, Ministerio de Justicia, Endesa

Análisis de datos, Diseño y desarrollo de análisis e informes, Dashboard y cuadros de Mando.

Cognos SQL Excel Windows Linux

Medio ambiente / julio 1993 - junio 1999

Proyecto GREFA, Dypsa-Entorno, SEO/BirdLife, TRAGSA

Censo de especies, educación ambiental, informes ecológicos, conocimiento medioambiental.

Censo de especies Educación ambiental Evaluación Informes medioambientales Trampeo



FORMACIÓN

Máster en Bioinformática y Bioestadística

UOC y Universidad de Barcelona (2023) TFM Redes Generativas Adversarias con múltiples discriminadores.

RPAS Pilot Certificate

Aeromax (Spanish ATO, 2014)

Técnico Superior en Prevención de Riesgos Laborales

CEAC/IMF (2006)

Máster en Sistemas de Información Geográfica

Universidad Politécnica de Madrid (1998)

Licenciatura CC Biológicas

Universidad Complutense de Madrid (1994) Especialidad en Zoología



HABILIDADES

Lenguajes: Python, R, TensorFlow, HTML, Bash Herramientas: RStudio, Jupyter, GitHub, Power BI Otras: QGis, Control de versiones, Web, Data science, Google Analytics, ML, Cloud computing



RECONOCIMIENTOS

 Charla impartida para GRBIO sobre Redes Generativas Adversarias (GAN).